HU Berlin (Archivtektonik)
- HU Berlin (Archivtektonik), HU Berlin Unter den Linden 6 10099 Berlin ute.ristau@ub.hu-berlin.de HU Berlin
- HU Berlin (Archivtektonik), HU Berlin Unter den Linden 6 10099 Berlin ute.ristau@ub.hu-berlin.de HU Berlin
  - (Königliche) Friedrich-Wilhelms-Universität zu Berlin (1810-1945), B
    - Universitätsleitung und -verwaltung, B 01
      - NS-Dozentenbund, B 01.10
        - NS-Dozentenschaft der Friedrich-Wilhelms-Universität zu Berlin (Personalia), NS-Doz. 1
          Z. Zt. sind 5 Akten auf Grund noch laufender Schutzfristen gesperrt (Stand November 2016).
          In diesem Bestand ist nur ein geringer Teil der überlieferten Akten der NS-Dozentenschaft enthalten.
          Der größere Teil der überlieferten Akten ist im heutigen Bestand "NS-Doz. 2" (eigenes Findbuch) zu finden, der erst nach der Wende über das Bundesarchiv an das Universitätsarchiv der HU zurückgelangte und vorher beim ehemaligen MfS aufbewahrt und dort mit sog. Z-Signaturen versehen worden ist.
        - NS-Dozentenschaft der Friedrich-Wilhelms-Universität zu Berlin (Personalia), NS-Doz. 2
          Die Bestände
          "NS-Dozentenschaft der Friedrich-Wilhelms-Universität zu Berlin (Personalunterlagen)" und
          "Deutsche Studentenschaft der Universität Berlin (Karteikarten)"
          erhielt das Universitätsarchiv der Humboldt-Universität zu Berlin in mehreren Abgaben im Frühjahr und Sommer 1991 sowie im Jahr 2006 durch das Bundesarchiv, Außenstelle Berlin aus dem ehemaligen NS-Archiv des Ministerium für Staatsssicherheit, MfS/AfNS nebst einem Abgabeverzeichnis zurück.
          Auf welchem Wege und wann diese Akten nach 1945 von der Universität Berlin an das MfS gelangten, ist hier nicht bekannt. Die Archivbestände der MfS-Außenstelle Berlin dienten zur Auskunftserteilung an andere MfS-Strukturteile.
          Diese zurückgegebenen Akten werden im Universitätsarchiv der HU gemeinsam unter der Bestandsbezeichnung "NS-Doz. 2" geführt.
          Zitierweise: HU/UA NS-Doz. 2: Signatur (l. Num.).
          Es handelt sich überwiegend um Personalakten, die durch die "Dozentenschaft" bzw. "Deutsche Studentenschaft"angelegt worden sind.
          Der Bestand mit der Laufzeit 1891-1962 umfaßt ca. 17,5 lfd. Meter in 126 Archivkartons und ist vollständig erschlossen.
          Ab Archivkarton 74, ZB II 1279, A. 01 beginnt die Kartei der "Deutschen Studentenschaft", bestehend aus jeweils einer Karteikarte pro Studierendem (grüne Karten für Studenten, rote Karten für Studentinnen).
          Datensätze, bei denen im Titel nur ein Familienname, im Namensfeld nur ein Vorname und außerdem keine Blattzahl, keine Kartonnummer, keine laufende Nummer (l. Num.) zu finden ist und teilweise außerdem im Feld Registratursignatur eine 7stellige Zahl vermerkt ist, stammen aus dem o.g. Abgabeverzeichnis, sind physisch jedoch nicht im Universitätsarchiv vorhanden.
          Geburtsdaten sind meist nur angegeben, wenn sie aus dem Inhalt der Akte hervorgehen.
          Bei Angaben in eckigen Klammern handelt es sich um anderweitig ermittelte Daten.
          Zur Zeit sind 60 Akten auf Grund noch laufender Schutzfristen gesperrt (Stand November 2016).
          Gliederung in groben Zügen:
          ZA NSDAP, Gliederungen und Verbände
          ZB Gestapo, SD, SS, Abwehr- und Spionageorganisationen, Polizei
          ZC Reichsjustizministerium, Volksgerichtshof
          ZD Verschiedene NS-Institutionen und Organisationen
          (Quelle: Sabine Dumschat)
          Der Teilbestand ZB II ist ein Mischbestand, der im MfS 1960 registriert worden ist und bei seiner Abgabe an das Universitätsarchiv im Jahr 1991 nicht foliiert war.
          Der Teilbestand ZD I wurde im MfS 1954 registriert.
          Claudia Hilse
          15.11.2016
    - Fakultäten, B 02
      - Evangelisch-Theologische Fakultät, B 02.01
        - Neutestamentliches Seminar, NT.01
        - Theologische Fakultät, Dekanat 1810-1945, Theol.Fak.01
      - Juristische Fakultät, B 02.02
        - Juristische Fakultät, Dekanat 1810-1945, Jur.Fak.01
        - Kriminalistisches Institut, Krim.Inst.01
      - Medizinische Fakultät, B 02.03
        - Anatomisch-Biologisches Institut, Anat.Bio.Inst.01
        - Hygienisches Institut der Friedrich-Wilhelms-Universität zu Berlin, 1885-1945, Hyg.Inst.01
          FB Ausdruck nach alter Archivsignatur ohne Index(Stand: 10.03.2009)
        - Medizinische Fakultät, Dekanat 1810-1945, Med.Fak.01
          579-832??
        - Nervenklinik, Nerv.Kl.01
        - Sozialhygienisches Seminar, Soz.Hyg.01
      - Philosophische Fakultät, B 02.04
        - Bibliothekswissenschaftliches Institut, Bib.Inst.01
        - Institut für Lautforschung 1920-1945, Inst.Lautfo.01
        - Philosophische Fakultät, Dekanat 1810-1945, Phil.Fak.01
        - Phil.Fak. Promotionen bis 1945, Phil.Fak.01.Prom.
        - Wehrpolitisches Institut, WP.01
      - Mathematisch-Naturwissenschaftliche Fakultät, B 02.05
        - Chemisches Institut bis 1945, Chem.Inst.01
        - Chemische Verbandsprüfung, Vorprüfung und Hauptprüfung, ChemVP
        - Geographisches Institut bis 1945, Geogr.Inst.01
        - Institut für Meereskunde, IfM.01
          Institut und Museum werden vom Preussischen Staat finanziert und gehören der Friedrich-Wilhelms-Universität Berlin an.
          Direktoren: 1) Geheimrat Prof. von Richthofen, 2) Geheimrat Prof. Dr. Albrecht Penck, 3) Prof. Dr. Alfred Merz, 4) Prof. Dr. Albert Defant
          1900 an der Philosophischen Fakultät errichtet.
          Sitz: Berlin NW 7 - Georgenstraße 34-36
          Der Bestand - Sigantur 1 bis 256 - ist verfilmt: Rollfilm am Bestandsort; Masterfilm, keine Benutzungskopie.
        - Meteorologisches Institut bis 1945, Met.Inst.01
        - Museum für Naturkunde, MfN.01
        - MNF, Dekanat 1936-1945, MNF.01
        - Zoologisches Institut bis 1945, Zool.Inst.01
      - Auslandswissenschaftliche Fakultät 1940-1945, B 02.06
        - Auslandswissenschaftliche Fakultät, Ausl.Wiss.Fak.01
        - Deutsche Hochschule für Politik, DHP.01
    - Institute, B 03
      - Deutsches Institut für Ausländer, DIA.01
    - Zentraleinrichtungen, B 04
      - Universitätsbibliothek bis 1945, UB.01
        Das vorhandene Findbuch aus den 70er Jahren wurde unter Hinzuziehung der Akten in Augias-Archiv eingegeben.
        Später an das Universitätsarchiv abgegebene Akten der Universitätsbibliothek aus dem Entstehungszeitraum bis 1945 wurden ebenfalls in Augias-Archiv verzeichnet.
        Die Akten mit den Signaturen 0216, 0314, 0317, 0366, 0410, 0432, 0461, 0474, 0475, 0485 und 1144 fehlten zum Zeitpunkt der Aufnahme bzw. waren schon bei einer Revision im Jahre 2000 als fehlend kenntlich gemacht worden und sind daher nicht eingegeben worden.
  - Humboldt-Universität zu Berlin 1945-1969, C
    - Universitätsleitung und -verwaltung, C 01
      - Rektor und Rektorat, C 01.01
      - Verwaltungsdirektor, C 01.02 VD -
      - Gesellschaftliche Organisationen, C 01.03
    - Prorektorate, C 02
      - Der Prorektor, C 02.01
      - Prorektorat für Gesellschaftswissenschaften, C 02.02
      - Prorektorat für Forschungsangelegenheiten, C 02.03
      - Prorektorat für Naturwissenschaften, C 02.04
      - Prorektorat für Studienangelegenheiten, C 02.05
      - Prorektorat für wissenschaftlichen Nachwuchs, C 02.06
    - Fakultäten, C 03
      - Theologische Fakultät, C 03.01
      - Juristische Fakultät, C 03.02
      - Medizinische Fakultät, C 03.03
      - Philosophische Fakultät, C 03.04
      - Wirtschaftswissenschaftliche Fakultät, C 03.05
      - Pädagogische Fakultät, C 03.06
      - Mathematisch-Naturwissenschaftliche Fakultät, C 03.07
      - Landwirtschaftlich-Gärtnerische Fakultät, C 03.08
      - Forstwirtschaftliche Fakultät, C 03.09
      - Veterinärmedizinische Fakultät, C 03.10
      - Arbeiter- und Bauern-Fakultät, C 03.11
    - Zentraleinrichtungen, C 04
      - Universitätsbibliothek, C 04.01
      - Audiovisuelles Zentrum, C 04.02
      - Rechenzentrum, C 04.03
      - Institut für Marxismus-Leninismus, C 04.04
  - Humboldt-Universität zu Berlin 1969-1990, D
    - Rektor, D 01
      - Rektorat, D 01.01
      - Konzil, D 01.02
      - Gesellschaftlicher Rat, D 01.03
    - Wissenschaftlicher Rat, D 02
      - Senat, D 02.01
      - Gesellschaftswissenschaftliche Fakultät, D 02.02
      - Mathematisch-Naturwissenschaftliche Fakultät, D 02.03
      - Agrarwissenschaftliche Fakultät, D 02.04
        - Promotionen bis 1990, LGF03Prom.
          gesperrt bis
          26.03.2013
      - Medizinische Fakultät, D 02.05
      - Biowissenschaftliche Fakultät, D 02.06
    - Prorektoren, D 03
      - 1. Prorektor, D 03.01
      - Prorektor für Erziehung und Ausbildung, D 03.02
      - Prorektor für Gesellschaftswissenschaften, D 03.03
      - Prorektor für Naturwissenschaften und Technik, D 03.04
      - Prorektor für Medizin, D 03.05
    - Direktorate, D 04
      - Direktorat für Studienangelegenheiten, D 04.01
      - Direktorat für Forschung, D 04.02
      - Direktorat für Kader und Qualifizierung, D 04.03
        - Personalakten Universität ab 1945, PA - nach 1945
          Lebensdaten sind nur angegeben, wenn sie aus dem Inhalt der Akte hervorgehen.
          In AUGIAS-Archiv sind bisher nur die Personalakten nach 1945 eingegeben, die seit Mai 2004 im Lesesaal des Universitätsarchivs benutzt worden sind.
      - Direktorat für Internationale Beziehungen, D 04.04
      - Direktorat für Kultur und Öffentlichkeitsarbeit, D 04.05
      - Direktorat für Planung und Ökonomie, D 04.06
      - Direktorat für Technik, D 04.07
      - Direktorat für Wirtschafts- und Sozialeinrichtungen, D 04.08
      - Direktorat für Weiterbildung, D 04.09
      - Direktorat für Erziehung und Ausbildung, D 04.10
    - Sektionen, D 05
      - Sektion Anglistik, Amerikanistik, Romanistik, D 05.01
      - Sektion Ästhetik-Kunstwissenschaften, D 05.02
        - Prüfungsakten Musikwissenschaftliches Seminar, MuwissPrüf.
          11.03.2014
      - Sektion Asienwissenschaften, D 05.03
      - Sektion Biologie, D 05.04
      - Sektion Chemie, D 05.05
      - Sektion Elektronik, D 05.06
      - Sektion Fremdsprachen, D 05.07
      - Sektion Gartenbau, D 05.08
      - Sektion Geographie, D 05.09
      - Sektion Germanistik, D 05.10
      - Sektion Geschichte, D 05.11
      - Sektion Kriminalistik, D 05.12
        - Sektion Kriminalistik, Sek.Krim.
          29.04.2015
      - Sektion Marxismus-Leninismus, D 05.13
      - Sektion Marxistisch-Leninistische Philosophie, D 05.14
      - Sektion Mathematik, D 05.15
      - Sektion Nahrungsgüterwirtschaft-Lebensmitteltechnologie, D 05.16
      - Sektion Pädagogik, D 05.17
      - Sektion Pflanzenproduktion, D 05.18
      - Sektion Physik, D 05.19
      - Sektion Psychologie, D 05.20
      - Sektion Rechtswissenschaft, D 05.21
      - Sektion Rehabilitationspädagogik und Kommunikationswissenschaft, D 05.22
      - Sektion Romanistik, D 05.23
      - Sektion Slawistik, D 05.24
      - Sektion Sportwissenschaft, D 05.25
      - Sektion Stomatologie, D 05.26
      - Sektion Theologie, D 05.27
      - Sektion Tierproduktion/Veterinärmedizin, D 05.28
      - Sektion Wirtschaftswissenschaften, D 05.29
      - Sektion Wissenschaftstheorie und Wissenschaftsorganisation, D 05.30
      - Bereich Medizin, D 05.31; 13 Kliniken, 5 Polikliniken, 7 selbständige Abteilungen, 16 Institute
      - Bibliothekswissenschaft 1945-1990/92, D 05.32
      - Institut für Marxistisch-Leninistische Soziologie, D 05.33
      - Medizinische Fachschule "Jenny Marx", D 05.34
      - Museum für Naturkunde, D 05.35
      - Organisations- und Rechenzentrum, D 05.36
      - Universitätsbibliothek, D 05.37
      - Sektion Philosophie, D 05.38
  - Humboldt-Universität zu Berlin 1990-2013, E
    - Universitätsleitung, E 01
      - Präsident/in, E 01.01.
      - Präsidialamt, E 01.02
      - Frauenbeauftragte, E 01.03
      - Referat Presse- und Öfentlichkeitsarbeit, E 01.04
      - Referat Akademisches Auslandsamt, E 01.05
      - Lessy -VW-Projekt "Verbesserung des Leitungs- und Entscheidungssystems", E 01.06
    - Vizepräsidenten, E 02
    - Kanzler - Universitätsverwaltung, E 03
      - Kanzler, E 03.01
      - Studienabteilung (I), E 03.02
      - Forschungsabteilung/Servicezentrum Forschung (II), E 03.03
      - Personalabteilung-Abteilung für Personal und Personalentwicklung (III), E 03.04
      - Haushaltsabteilung (IV), E 03.05
      - Technische Abteilung (V), E 03.06
      - Allgemeine Abteilung, E 03.07
      - Internationales Büro (VI), E 03.08
    - Zentrale Organe und Gremien, E 04
      - Konzil, E 04.01
      - Zentraler Wahlvorstand, E 04.02
      - Akademischer Senat, E 04.03
        - Entwicklungsplanungskommission, E 04.03.01
        - Kommission Lehre und Studium, E 04.03.02
        - Kommission Forschung und wissenschaftlicher Nachwuchs (FNK), E 04.03.03
        - Raumplanungskommission, E 04.03.04
        - Bibliothekskommission, E 04.03.05
        - Kommission Rechentechnik, E 04.03.06
        - Kommission zur Vergabe von DAC-Stipendien, E 04.03.07
        - Haushaltskommission, E 04.03.08
        - Umweltkommission, E 04.03.09
        - Ehrenausschuss, E 04.03.10
        - Rehabilitierungskommission, E 04.03.11
      - Kuratorium, E 04.04
      - Hauptkommission, E 04.05
      - Personalkommission, E 04.06
    - Fakultäten, E 05
      - Juristische Fakultät, E 05.01
      - Landwirtschaftlich-Gärtnerische Fakultät, E 05.02
        - Dekan, E 05.02.00
        - Institut für Pflanzenbauwissenschaften, E 05.02.01
        - Institut für Gartenbauwissenschaften, E 05.02.02
        - Institut für Nutztierwissenschaften, E 05.02.03
        - Institut für Wirtschafts- und Sozialwissenschaften des Landbaus, E 05.02.04
      - Mathematisch-Naturwissenschaftliche Fakultät 1, E 05.03
        - Dekan, E 05.03.00
        - Institut für Biologie, E 05.03.01
        - Institut für Chemie, E 05.03.02
        - Institut für Pharmazie, E 05.03.03
        - Institut für Physik, E 05.03.04
      - Mathematisch-Naturwissenschaftliche Fakultät 2, E 05.04
        - Dekan, E 05.04.00
          - Prüfungsakten 1990-2004, MNF04/I+II Prüf
            16.12.2013
        - Geographisches Institut, E 05.04.01
        - Institut für Informatik, E 05.04.02
        - Institut für Mathematik, E 05.04.03
        - Institut für Psychologie, E 05.04.04
        - Institut für Physik, E 05.04.05
      - Medizinische Fakultät-Universitätsklinikum Charité, E 05.05
        - Dekan, E 05.05.00
      - Philosophische Fakultät 1, E 05.06
        - Dekan, E 05.06.00
        - Institut für Philosophie, E 05.06.01
        - Institut für Geschichtswissenschaften, E 05.06.02
        - Institut für Europäische Ethnologie, E 05.06.03
        - Institut für Bibliothekswissenschaft, E 05.06.04
      - Philosophische Fakultät 2, E 05.07
        - Dekan, E 05.07.00
          - Philologien Prüfungsakten, Phil. Fak. II
            28.02.2022
        - Institut für deutsche Literatur, E 05.07.01
        - Institut für deutsche Sprache und Linguistik, E 05.07.02
        - Nordeuropa-Institut, E 05.07.03
        - Institut für Romanistik, E 05.07.04
        - Institut für Anglistik und Amerikanistik, E 05.07.05
        - Institut für Slawistik, E 05.07.06
        - Institut für Klassische Philologie, E 05.07.07
      - Philosophische Fakultät 3, E 05.08
        - Dekan, E 05.08.00
        - Institut für Sozialwissenschaften, E 05.08.01
        - Institut für Kultur- und Kunstwissenschaften, E 05.08.02
        - Institut für Asien- und Afrikawissenschaften, E 05.08.03
        - Institut für Musik- und Medienwissenschaft, E 05.08.04
      - Philosophische Fakultät 4, E 05.09
        - Dekan, E 05.09.00
        - Institut für Erziehungswissenschaften, E 05.09.01
          - Allgemeine Erziehungswissenschaft, E 05.09.01.01
          - Erwachsenenbildung und Weiterbildung, E 05.09.01.02
          - Erziehungswissenschaftliche Methodenlehre, E 05.09.01.03
          - Grundschulpädagogik, E 05.09.01.04
          - Historische Bildungsforschung, E 05.09.01.05
          - Hochschulforschung, E 05.09.01.06
          - Pädagogische Psychologie und Gesundheitspsychologie, E 05.09.01.07
          - Systematische Didaktik und Unterrichtsforschung, E 05.09.01.08
          - Vergleichende Erziehungswissenschaft, E 05.09.01.09
          - Wirtschaftspädagogik, E 05.09.01.10
        - Institut für Rehabilitationswissenschaften, E 05.09.02
        - Institut für Sportwissenschaften, E 05.09.03
      - Theologische Fakultät, E 05.10
      - Wirtschaftswissenschaftliche Fakultät, E 05.11
        - Dekan, E 05.11.01
        - Institut für Industrielles Marketing-Management, E 05.11.02
        - Institut für Statistik und Ökonometrie, E 05.11.03
        - Studium, E 05.11.06
      - Medizinische Fakultät - Virchow-Klinikum, E 05.12
      - Veterinärmedizinische Fakultät, E 05.13
      - Fakultät für Lebensmitteltechnologie, E 05.14
    - Zentraleinrichtungen, E 06
      - ZE Museum für Naturkunde, E 06.01
      - ZE Universitätsbibliothek, E 06.02
      - ZE Rechenzentrum, E 06.03
      - ZE Audiovisuelle Lehrmittel, E 06.04
      - ZE Hochschulsport, E 06.05
      - ZE Sprachenzentrum, E 06.06
    - Zentralinstitute, E 07
      - Zentralinstitut Großbritannien Zentrum, E 07.01
      - Hermann von Helmholtz-Zentrum für Kulturtechnik, E 07.02
      - Professional School of Education (PSE), E 07.03
    - Integrative Forschungsinstitute, E 08
      - IRIS Adlershof- Integratives Forschungsinstitut für die Naturwissenschaften, E 08.01
      - THESys - Die großen Transformationen von Mensch-Umwelt-Systemen, E 08.02
      - IRI - Integratives Forschungsinstitut für Lebenswissenschaften, E 08.03
    - Fachschule für wiss. Information und wiss. Bibliothekswesen, FSBibl
      03.04.2013
  - Humboldt-Universität zu Berlin 2014-, F
    - Universitätsleitung, F 01
      - Präsident/in, F 01.01; Sabine Kunst, Mai 2016 zur Präsidentin der HU gewählt
      - Präsidialbereich, F 01.02
    - Vizepräsidenten, F 02
      - Vizepräsident/in für Lehre und Studium, F 02.01.
      - Vizepräsident für Forschung, F 02.02
      - Vizepräsident für Haushalt, Personal und Technik, F 02.03
    - Wissenschaftliche Einrichtungen, F 04
      - Graduiertenschulen, GS
    - Fakultäten, F 05
      - Juristische Fakultät, F 05.01.
      - Kultur-, Sozial- und Bildungswissenschaftliche Fakultät, F 05.02.; Organisationsverfügung zum Aufbau der Fakultätsverwaltung in der Kultur-, Sozial- und Bildungswissenschaftlichen Fakultät derHumboldt-Universität zu Berlin Berlin, den 16. Juli 2014 Die Kultur-,Sozial-und BildungswissenschaftlicheFakultät wurde mit Wirkung zum 1. April 2014 gegründet. Sie ist aus den bisherigen Philosophischen Fakultäten III und IV hervorgegangen. Die Verwaltung der Kultur- Sozial- und Bildungswissenschaftlichen Fakultät wird dazu ab dem 1. September 2014 wie folgt strukturiert sein: 1. Das Dekanat der Kultur- Sozial- und Bildungswissenschaftlichen Fakultät besteht aus der Dekanin/dem Dekan, mindestens einer/einem Prodekanin/Prodekan für Studium und Lehre und mindestens einer weiteren Prodekanin/einem weiteren Prodekan sowie der Verwaltungsleiterin/dem Verwaltungsleiter (mit beratender Stimme). 2. Die Fakultätsverwaltung wird von der Verwaltungsleiterin oder dem Verwaltungsleiter geleitet, der oder die dienstlich wie fachlich der Dekanin bzw. dem Dekan unterstellt ist. Stellvertreterin bzw. Stellvertreter ist die Leiterin bzw. der Leiter des Bereichs Akademische Angelegenheiten. 3. Unbeschadet der Gesamtverantwortung der Dekanin bzw. des Dekans obliegt der Verwaltungsleiterin bzw. dem Verwaltungsleiter die Erledigung der laufenden Angelegenheiten der Fakultät und die Koordination übergeordneter Angelegenheiten der Fakultät, soweit diese nicht in den Aufgabenbereich anderer Funktionsträger fallen. Sie oder er unterstützt das Dekanat insbesondere bei den strategischen Planungen, die über die Amtszeit der Funktionsträger hinausgehen. 4. Die Verwaltungsleiterin oder der Verwaltungsleiter hat die Dienst- und Fachaufsicht über die Mitarbeiterinnen und Mitarbeiter der Fakultätsverwaltung. Die Referentinnen und Referenten für Studium und Lehre, die Sachbearbeiterinnen und Sachbearbeiter für Studium und Lehre sowie die für die Studienfachberatung eingesetzten studentischen Hilfskräfte unterstehen fachlich der Studiendekanin bzw. dem Studiendekan. gez. Prof. Dr. Jan-Hendrik Olbertz Präsident gez. Prof. Dr. Julia v. Blumenthal Dekanin
      - Lebenswissenschaftliche Fakultät, F 05.03.
      - Mathematisch-Naturwissenschaftliche Fakultät, F 05.04.
      - Philosophische Fakultät, F 05.05.
      - Theologische Fakultät, F 05.06.
      - Wirtschaftswissenschaftliche Fakultät, F 05.07.
      - Sprach- und literaturwissenschaftliche Fakultät, F 05.08
  - Handbibliothek, H
  - Nachlässe-Deposita-Sammlungen, N
    - Nachlässe - natürliche Personen, N 01
      - A - L, N 01.01
        - Auth, Joachim, NL Auth
          Joachim Auth wurde am 22. Mai 1930 in Berlin Spandau geboren. Nach dem Abitur folgte 1949 das Physikstudium an der Humboldt-Universität, welches 1955 abgeschlossen wurde. Seine Diplomarbeit trägt den Titel "Untersuchungen über den Dembereffekt und die Diffusion der Leitfähigkeitselektronen an CdS-Einkristallen", die Prüfungen hielten Heinrich Grell und Robert Rompe ab. Es folgt 1960 die Dissertation mit dem Titel "Untersuchungen über den Photo-Magneto-Elektrischen Effekt und die Eigenschaften der Defektelektronen in CdS" und 1966 die Habilitation. Schon 1965 wurde er in den Forschungsrat der DDR berufen, dem er bis 1990 angehörte. Auth ist von 1967 bis 1990 als Professor für Experimentalphysik an der Humboldt-Universität tätig, von 1974 bis 1990 hat er das Amt des Prorektors inne. 1969 bis 1992 ist er ordentliches Mitglied der Akademie der Wissenschaften, ab 1993 bis zu seinem Tod am 14. März 2011 Mitglied der Leibniz-Sozietät.
        - Bartel, Walter, NL Bartel
          Historiker
        - Baudissin, Wolf Wilhelm Graf von, NL Baudissin
        - Familie Ernst von Bergmann, NL Bergmann, von
          Mediziner, Chirurg
        - Bergner, Hans, NL Bergner